Voorlopige inventaris op het kaartenarchief van de Topografische Dienst en rechtsvoorgangers, (1590) 1814-1932 (1993)
Nationaal Archief, Den Haag
- Kaarten verzameld door de Topografische Dienst en diens voorgangers, B
  - Verzameling losse atlasbladen, 1590-1832, B7; TOPO 16A
    - "Circuli Miscini Praefecturae Quator, ..."., 1760; 16A430-16A430A
      - blad 1., 16A430
      - blad 2., 16A430A
    - "Inter valla Viaeque publicae Electoratus Saxoniae ..."., datum onbekend; 16A431-16A431A
      - blad 1., 16A431
      - blad 2., 16A431A
    - "Tabula ichnographica Cellae ad Alleram, ..."., datum onbekend; 16A432
      a Matthaei Seutteri
    - " Delineatio ichnographica ... urbis Ienae, ..."., datum onbekend; 16A433
      per Matthias Seutter
    - "Delineatio ichnographica Nienburgi ad Visurgim, ..."., datum onbekend; 16A434
      et Stilo Matthaei Seutteri
    - "Ulma memorabilis ac permunita libera Imperii, ..."., datum onbekend; 16A435
      impensis Matthaei Seutteri
    - "Accurata etnovissima ... Hannoverae, ..."., datum onbekend; 16A436
      et excudit Matthaeus Suetter
    - "Lacus Bodamicus vel Acronius cum regionibus, ..."., datum onbekend; 16A437
      a Matthaeo Seuttero
    - "Philippoburgum haud procul a Rheno, ..."., datum onbekend; 16A438
    - "Topographischer Entwurf ... Uiversitaets Statt Goettingen ..."., datum onbekend; 16A439
      von Matthaeus Seutter
    - "Stutgardia Würtenbergensis Ducatus Metropolis, ..."., datum onbekend; 16A440
      a Matthias Seutter
    - "Dynastiae Comitat Schoenburgici, Penig, ..."., datum onbekend; 16A441; kleurenopname
    - "Dynastiae Comitat Schoenburgici, Penig., datum onbekend; 16A442; zwart-wit opname
    - " Praefecturae Principatus Querfurtensis Dahmiano ..."., datum onbekend; 16A443
      apud Matthaeum Seutterum
    - "Ducatus Magdeburgenis et Halensis, ..."., datum onbekend; 16A444
      curante Matthaeo Seuttero
    - "Anhaltinus Principatus Stirpis Ascaniensis ..."., datum onbekend; 16A445
      descriptus a Matthaeo Seuttero
    - "Electoratus Saxonici Praefecturae Annaburgiensis, Pretzschens, ..."., datum onbekend; 16A446-16A446A
      - blad 1., 16A446
      - blad 2., 16A446A
    - "Praefecturae Saxionicae Wurcensis Eilenburgensis Dubensis, ..."., datum onbekend; 16A447
    - "Descriptio Geographica Praefecturarum Daelitsch, Bitterfeld, ..."., datum onbekend; 16A448
      edita Matthaei Seutteri
    - "Electoratus sive Marchia Brandenburgensis, ..."., datum onbekend; 16A449
      et Sumptibus Matthaei Seutteri
    - "Principatus Halberstadiensis Abbat: Quedlinburgens, ..."., datum onbekend; 16A450
      ex acta prodiit Matthaei Seutteri
    - "Descriptio Geographica ..."., datum onbekend; 16A451
      Praefecturarum Daelitsch, Bitterfeld, edita Matthaei Seutteri
    - "Delineatio Geographica Praefecturarum Wittenbergensis ..."., datum onbekend; 16A452
      cura Matthaei Seutteri
    - "Comitatus Stolbergensis delineatio geographica, ..."., datum onbekend; 16A453
      caelo Matthaei Seutteri
    - "Principatus Halberstadiensis Abbat Quedlinburgens, ..."., datum onbekend; 16A454
    - "Delineatio Geographica Praefecturarum Wittenbergensis, ..."., datum onbekend; 16A455
    - "Comitatus Stolbergensis delineatio geographica, ..."., datum onbekend; 16A456
    - "Landgraviatus Thuringiae juxta recentiss: defignation, ..."., datum onbekend; 16A457
      et impensis Matthaei Seutteri
    - "Praefecturarum Colditium Leissnigium, Rochilitium, ..."., datum onbekend; 16A458
      apud Matth. Seutterum
    - "Accuratissima Delineatio Geographica ... Dresdensis, ..."., datum onbekend; 16A459
      per Matthaeum Seutterum
    - "Episcopatus Numburgensis et Cizensis, ..."., datum onbekend; 16A460-16A461
      cura Matth. Seutteri
      - blad 1., 16A460
      - blad 2., 16A461
    - "Defineatio Geographica Comitatus Mansfeldensis, ..."., datum onbekend; 16A462-16A464
      - blad 1., 16A462
      - blad 2., 16A464
    - "Ducatus Magdeburgensis et Halensis cum finitimis, ..."., datum onbekend; 16A463
    - "...Praefecturarum Colditium, Leissnigium, Rochlitium, ..."., datum onbekend; 16A465
    - "Cursus Rheni Supra Wormatiam Uso Ad Archi Episcopatum, ..."., datum onbekend; 16A466
    - "Suevia Universa IX. Tabulis Delineata, ..."., datum onbekend; 16A467-16A467G
      a Mattheo Seutteri
      - blad., 16A467
      - blad., 16A467A
      - blad., 16A467B
      - blad., 16A467C
      - blad., 16A467D
      - blad., 16A467E
      - blad., 16A467F
      - blad., 16A467G
    - "... Ducatus Westphalia Nova Mappa Geographica, ..."., datum onbekend; 16A468
      et sumptibus Matthaei Seutteri
    - "Accurata Delineatio Brisgoviae cum, ..."., datum onbekend; 16A469
    - "Wetteravia cum omnibus inclusis Principatibus, ..."., datum onbekend; 16A470
    - "Nassoviae Principatus et ad cum Spectantes, ..."., datum onbekend; 16A471
    - "Fraischlicher Bezirck der Franckischen Vestung ... Liechtenau ..."., datum onbekend; 16A472
      verlegt von Matth. Seutter
    - "Geometrischer Grundris der ... Nürnberg ..."., datum onbekend; 16A473
    - "Bezirck der Nürnbergischer Pflegambter Herrspruck Reichenek, ..."., datum onbekend; 16A474
    - "Novissima et accurate ... Ellevacensis cum suis Praefecturis, ..."., datum onbekend; 16A475
    - "Cursus Rheni Infra Argentoratum Uso Ad Wormatiam, ..."., datum onbekend; 16A476
      et impensis Matth. Seutter
    - "Bavaria Superior et Inferior cum Quatuor Praefecturis, ..."., datum onbekend; 16A477
      per Matthaeum Seutter
    - "Cursus Rheni Supra Argentoratum et Regionis Adiacentes ..."., datum onbekend; 16A478
    - "Tabula Ichnographica Accuratissima Brunsuigae, ..."., datum onbekend; 16A479
    - "Deserta Aegypti, Thebaidis, Arabiae, Syriae, etc. ..."., datum onbekend; 16A480
      per Sanctos Patres Anachoretas
    - "Delinaetio ac Finitima Regio ... Londini ad novissimam ..."., datum onbekend; 16A481
      a Matth. Seutter
    - "Nova et accurata totius Regni Scitiae, ..."., datum onbekend; 16A482
      et Sumptibus Matth. Seutteri
    - "Germania Augustiniana Exhibens Provincias Ord., ..."., datum onbekend; 16A483
      sculpsit et vendet Matthaeus Seutter
    - "Transylvaniae, Moldaviae, Walachiae, Bulgariae, ..."., datum onbekend; 16A484
      et sumptius Matthaei Seuter
    - "Tabula Synoptica Totius Fluminis Danubii, ..."., datum onbekend; 16A485
      et sumptibus Matthaei Seuter
    - "Provincia Austriaca Societatis Iesu aeri incisa et, ..."., datum onbekend; 16A486
      à Matthaeo Seutter
    - "Transylvaniae Principatus In Quinque Nationes Divisus, ..."., datum onbekend; 16A487
    - "Gallia Augustiniana in suas Povincias divisa, ..."., datum onbekend; 16A488
      et vedit Matthaeus Seutter
    - "Les Routes Exactes des Postes du Royaume de France, ..."., datum onbekend; 16A489
    - "Carte de la Prevoste et Vicomte de Paris ..."., datum onbekend; 16A490
      par Matth. Seutter
    - "Mappa Geographiae Naturalis sive tabella Synoptica, ..."., datum onbekend; 16A490A
    - "Nova et exactissima Geographica ... seu Corsulae, ..."., datum onbekend; 16A491
    - "Peloponnesus Hodie Morea ad norman, ..."., datum onbekend; 16A492
      per Matth. Seutter
    - "Temeswaria Oppidum Superioris Hungarice in Comitatu, ..."., datum onbekend; 16A493
      ausgegeben von Matth. Seutter
    - "Italiae Antique Item Insularum Siciliae, Sardinae, ..."., datum onbekend; 16A494
    - "Novissima et accuratior Tabella Magni Ducatus, Hetruriae, ..."., datum onbekend; 16A495
    - "Neapolis Regni hujus maxima, oenatissima, ..."., datum onbekend; 16A496
      et caelo Matth. Seutteri
    - "Principali Dignitate Gaudens Comitat, Tirolis, ..."., datum onbekend; 16A497
      et manu Matthaei Seutteri
    - "Ducatus Mutinensis Regiensis et Carpiensis, ..."., datum onbekend; 16A498
      et excudit Matth. Seutter
    - "Theatrum Belli per Italiam, ..."., 1734; 16A499-16A499A
      - blad 1., 16A499
      - blad 2., 16A499A
    - "Regni Japoniae Nova Mappa Geographica, ..."., datum onbekend; 16A500
      a Matth. Seuttero
    - "Nova ... Dalmatiae, Croatiae, Sclavoniae, ..."., datum onbekend; 16A501
      et impensis Matth. Seutteri
    - "Iustissima Causa Heroica Virtuia ... Provinciarum et Urbium, ..."., 1718; 16A502
      a Matth. Seutteri
    - "Clagenfurtum Ducatus Carinthiae Metropolis, ..."., datum onbekend; 16A503
    - "Nova et accurata ... Ducatus Teschenenis in Silesia, ..."., datum onbekend; 16A504
      et sumtibus Matthaei Seutteri
    - "Borussia Regnum sub fortissimo Tutamine, ..."., datum onbekend; 16A505
      et sumtibus Matth. Seutteri
    - "Mappa Imperii Moscovitici par Septentrionalis, ..."., datum onbekend; 16A506
      à Matth. Seutter
    - "Fluvius Newa elacu Ladoga Petropolin, ..."., datum onbekend; 16A507
      a Matthaeus Seutter
    - "Imperii Moscovitici pars Australis in lucem, ..."., datum onbekend; 16A508
      par Matthaeum Seutter
    - "Canalis Ladogensis nova delineatio, ..."., datum onbekend; 16A509
      incidit Matthaeus Seutter
    - "Topographia Sedes Imperatoriae Moscovitarum Petropolis, ..."., 1744; 16A510
    - "Accurate abbildug der Statt Kayser Carlsbad, ..."., datum onbekend; 16A511
      von Mattheaeo Seutter
    - "Plan de Constantinople de son Port Canal et Environts, ..."., datum onbekend; 16A512
      von Matth. Seutter
    - "Natoliae olim Asiae Minores Tabula, ..."., datum onbekend; 16A513
      per Matth. Seutterum
    - "Descriptio Nova et Accurata Scaniae, Blekingae et Hallandiae, ..."., datum onbekend; 16A514
      per Matthaeu Seutter
    - "Rhaetia Foederata cum Confinibus et Subditis, ..."., datum onbekend; 16A515
    - " Pagi Basileensis qui pars est reipublicae Helvetiorum ..."., datum onbekend; 16A516
      et studio Matthaei Seutteri
    - "Delineatio Pagitigurini ex observationibus ... Sax ..."., datum onbekend; 16A517
    - "Pagus Helvetiae Suitensis cum adjac. Terrarum, ...'., datum onbekend; 16A518
    - "Ditionis pagi Scaphusiani qui confaederatae, ..."., datum onbekend; 16A519
      à Matth. Seuttero
    - "Urbis Traiectiad Rhenum Novissima et accuratissima, ..."., 1695; 16A519A
      per C. Specht
    - "Le Royaume de Danemark Subdiuise, ..."., 1700; 16A520
      par G. Valck
    - "Jamaica Ameriacae Septentrionalis Ampla Insula, ..."., 1698; 16A521
      per Nicolaum Visser
    - "Insula Matanino Vulgo Martanico, ..."., 1698; 16A522
    - "Carte du Paraguay, du Chili Detroit de Magellan, ..."., 1702; 16A523
      par Nicolas Visscher
    - "Carte Nouvelle contenant la Partie d'Amerique ... Septentrionale, ..."., 1698; 16A524
    - "Totius Fluminis Rheni Novissima"., 1698; 16A525
      per Nicolas Visscher
    - "Germaniae Generalis Tabula Prae aliis maxima, ..."., 1698; 16A526
    - "Nova Totius Westphaliae Descriptio, ..."., 1698; 16A527
    - "Tabula Nova complectens Praefecturas Normanniae et Brittanniae, ..."., 1698; 16A528
    - "Nouvelle Carte de la Mer Noire et du Can. de Constantinopel, ..."., datum onbekend; 16A529
      par Nicolaum Visscher
    - "Carte Particuliere du Terroir et des Environs des Paris, ..."., 1698; 16A530
    - "Galliae seu Franciae Tabula qua omnes Provinciae, ..."., 1698; 16A531
      per Nicolaeum Visscher
    - "Carte Geographique ... de Picardie, Normandie & Isle de France, ..."., 1698; 16A532
      chez Nicolas Visscher
    - "Generalis Lotharingiae Ducatus Tabula qua accuratissima, ..."., 1698; 16A533
    - "Carte Geographique Contenant, Une Partie de l'Isle ... Champagne, ..."., datum onbekend; 16A534
      chez Nicolas Visser
    - "Nouvelle Carte Geographique ...de Guienne et Gascogne, ..."., datum onbekend; 16A535
    - "Totius Regni Hungariae Maximae ... Danubii Fluminis, ..."., 1698; 16A536
    - "Indiae Orientalis nec non Insularum, ..."., 1698; 16A537
    - "Regnum Siciliae Cum circumjacentibus Regnis, ..."., 1698; 16A538
    - "Nouvelle Carte Geographique du Grand Royaume de Moscovie, ..."., 1698; 16A539
    - "Nouvelle Carte ...Royaume de Moscovie ... Septentrionale, ..."., datum onbekend; 16A540
    - "Exactissima Helvetiae, Rhaetiae, Valesiae, ..."., datum onbekend; 16A541
      per Nicolaus Visscher
    - "Carte Generale de l'Europe suivant le traité de Paix ..."., 1815; 16A542
      chez F.J. Weygand
    - "De nieuwe Platte Grondkaart van Uitrecht op zyn schoonst, ..."., datum onbekend; 16A543
    - "Des Royaumes de Coreé et de Iapan"., datum onbekend; 16A544
    - "Rhenoberca Obsessa et Capto Armis, ..."., 1601; 16A547
    - "Sectio Inferior, ducatum Vinariensem, nec non, ..."., datum onbekend; 16A548
    - [Mecklenburg, Pommeren en Brandenburg (Pruisen) als deel van Koninkrijk Polen (Pools-Litouwse Gemenebest)], datum onbekend; 16A549
    - [Saksen (Heilige Roomse Rijk)], datum onbekend; 16A550
    - Dalmatië, Kroatië, Slovenie, Servië, Bosnië, Hongarije, Servië en Transsylvanië, datum onbekend; 16A552-16A552A
      - blad 1 [Koninkrijken van Dalmatië, Kroatië, Slovenie, Servië, Bosnië en Hongarije], 16A552
      - blad 2 [Koninkrijken van Hongarije, Servië en Transsylvanië], 16A552A
    - "Meilen Zeiger der berühmteten Staedte ... Pomern"., datum onbekend; 16A553-16A553D
      - blad 1., 16A553
      - blad 2., 16A553A
      - blad 3., 16A553B
      - blad 4., 16A553C
      - blad 5., 16A553D
    - "Carte d'Hungaria, Servie, Bulgaria, Rumania, ..."., datum onbekend; 16A554-16A554B
      - blad 1., 16A554
      - blad 2., 16A554A
      - blad 3., 16A554B
    - "Mappa Geographica ... Germania, Gallica, Italica, ..."., datum onbekend; 16A555-16A555A
      - blad 1., 16A555
      - blad 2., 16A555A
    - [Balkan], datum onbekend; 16A556-16A556A
      - blad 1 [Balkan - westelijke deel], 16A556
      - blad 2 [Balkan - oostelijke deel], 16A556A
    - "Picardia"., datum onbekend; 16A557
    - "Champagne Comitatus Campania"., datum onbekend; 16A558
    - "Plan ou Carte de l'Isle ... St. Marguerite, ..."., 1703; 16A559
    - "Morea olim Peloponnesus"., datum onbekend; 16A560
    - "Hellas seu Graeciae Sophiani"., datum onbekend; 16A561
    - [Italië: Povlakte], datum onbekend; 16A562-16A562A
      - blad 1 [westelijke deel], 16A562
      - blad 2 [oostelijke deel], 16A562A
    - "Stato di Milano"., datum onbekend; 16A563
    - "'t Verdroncken Noord- en Zuijtland, ..."., datum onbekend; 16A564
    - "Circuli Preroviensis Pars Australis"., datum onbekend; 16A565
    - "Circuli Brunnensis Pars Meridionalis"., datum onbekend; 16A566
    - "Orbis Terrae Compendiosa Descriptio, ..."., 1637; 16A567
      curabat Rumoldus Merctor
    - "Lacus Brigantinus Acronius sive Podamicus"., datum onbekend; 16A568
    - ..., 16A569
    - ..., 16A570
    - ..., 16A571
    - ..., 16A572
    - ..., 16A573
    - ..., 16A574
    - ..., 16A575
    - ..., 16A576
    - ..., 16A577
    - ..., 16A578
    - ..., 16A579
    - ..., 16A580
    - ..., 16A581
    - ..., 16A582
    - ..., 16A583
    - ..., 16A584
    - ..., 16A585